臺灣高等法院民事裁定
111年度非抗字第68號
再 抗告 人    陳世英  
代  理  人    林矜婷律師

上列再抗告人因與相對人安泰商業銀行股份有限公司間拍賣抵押
物事件，對於中華民國111年6月15日臺灣基隆地方法院111年度
抗字第20號裁定提起再抗告，本院裁定如下： 
    主  文
再抗告駁回。
再抗告程序費用由再抗告人負擔。
    理  由
一、按非訟事件，除以抗告不合法而遭駁回者外，對於抗告法院
    之裁定再為抗告，僅得以其適用法規顯有錯誤為理由，非訟
    事件法第45條第3項定有明文。而所謂適用法規顯有錯誤，
    係指確定裁定所適用之法規，顯然不合於法律規定，或與司
    法院大法官會議解釋、憲法法庭裁判意旨顯然違反，或消極
    的不適用法規，顯然影響裁判者而言，不包括認定事實錯誤
    或不當之情形。次按抵押權人，於債權已屆清償期，而未受
    清償者，得聲請法院，拍賣抵押物，就其賣得價金而受清償
    。此於最高限額抵押權準用之，民法第873條、第881條之17
    定有明文。另按聲請拍賣抵押物係屬非訟事件，於最高限額
    抵押，法院祇須就抵押權人提出之文件為形式上審查，如認
    其有抵押權登記擔保範圍之債權存在，且債權已屆清償期而
    未受清償，即應為准許拍賣抵押物之裁定，債務人或抵押人
    對抵押債權之存否、清償期是否屆至、或債權金額如有爭執
    ，應另循訴訟途徑以謀解決（最高法院94年度台抗字第631
    號裁定意旨參照）。
二、相對人於原法院以：訴外人展雲事業股份有限公司（下稱展
    雲公司）於103年6月18日，將其所有坐落新北市○○區○○段00
    00地號土地（應有部分0000000/00000000，下稱系爭土地）
    設定最高限額抵押權（下稱系爭抵押權）予伊，擔保債權總
    金額新臺幣（下同）9億3600萬元，擔保對伊現在（包括過
    去所負現在尚未清償）及將來在本抵押權設定契約書所訂最
    高限額內所負之債務，包括借款、貼現、買入光票、墊款、
    承兌、委任保證、開發信用狀、進出口押匯、票據、保證、
    信用卡契約、應收帳款承購契約、衍生性金融商品交易契約
    及特約商店契約等，擔保債權確定期日133年6月15日。嗣展
    雲公司將系爭土地應有部分陸續信託過戶予再抗告人，並分
    別於109年6月29日、110年5月24日向伊借款2000萬元、9600
    萬元，僅攤還部分本金；另於110年5月24日、110年6月25日
    分別借款8600萬元、4500萬元，則未依約付息，均視為全部
    到期，尚積欠伊本金2億2245萬6098元、利息及違約金未清
    償，為此聲請准予拍賣抵押物以資受償等語，業據其提出抵
    押權設定契約書（含附表）暨其他約定事項、抵押權移轉變
    更契約書、他項權利證明書、安泰商業銀行往來總約定書、
    額度書、動撥申請書、交易明細表列印及110年8月25日台北
    信義郵局存證號碼000408號存證信函暨回執、土地登記謄本
    等為證。原法院司法事務官就相對人提出之前揭證據文件為
    形式上審查，並審酌展雲公司經合法通知，對於相對人之債
    權額並未表示意見，認系爭抵押權擔保之借款債權存在，且
    已屆清償期而未受清償，因而准為拍賣系爭土地之處分（即
    原法院111年度司拍字第115號裁定，下稱原處分），於法有
    據。再抗告人不服提起抗告，抗辯相對人所提之證據無法證
    明展雲公司確有借得上開借款云云，原裁定認再抗告人所述
    係對抵押債權存否之實體上爭執，並非形式審查之本件非訟
    程序所能審認，而駁回其抗告，經核並無不合。再抗告意旨
    仍執前詞提起再抗告，指摘原裁定違法，求予廢棄，非有理
    由，應予駁回。
三、據上論結，本件再抗告為無理由，爰裁定如主文。
中　　華　　民　　國　　111 　年　　8　 　月　　 31   日
                  民事第十三庭
                      審判長法  官  林純如 
                            法  官  邱蓮華
                            法  官  柯雅惠
正本係照原本作成。
不得抗告。
中　　華　　民　　國　　111 　年　　9 　　月　　1 　　日
 　　　　　　　　　　　　   書記官  鄭信昱